ACORDAO-COMPLETO-2364899

ACÓRDÃO DE RELAÇÃO

ACÓRDÃO DE RELAÇÃO 1777/2019 ATA 28/2019 - PLENÁRIO

Acórdão 1777/2019-TCU-Plenário
VISTOS e relacionados estes autos de representação acerca de possíveis irregularidades, no âmbito do Conselho Regional de Psicologia da 1ª Região (CRP-01) , referentes à ausência de procedimento licitatório e a despesas irregulares relativas aos anos de 2012 e 2013, em que ora se aprecia proposta de quitação de multa aplicada pelo Acórdão 867/2016-TCU-Plenário,
Considerando que, ao apreciar a representação em tela e considerá-la parcialmente procedente, o Tribunal, por intermédio do Acórdão 867/2016-TCU-Plenário (peça 22) , deliberou, via seu item 9.2, por aplicar a multa do inc. II do art. 54 da Lei 8.443/1992 à Sra. Carla Maria Manzi Pereira Baracat, ex-Presidente do CRP-01, no valor de R$ 4.000,00, fixando-lhe prazo para que comprovasse o recolhimento de tal dívida;
Considerando a manutenção de tal julgado em sede de pedido de reexame, por meio do Acórdão 939/2017-TCU-Plenário, oportunidade em que se autorizou o recolhimento parcelado da dívida em questão (peça 44) ;
Considerando o registro da Seproc (fl. 1, peça 77) de que, notificada acerca da negativa de provimento a seu recurso, a responsável efetuou o recolhimento integral da penalidade a ela aplicada, conforme comprovantes apresentados (peças 54/56, 58 e 62/73) e verificações levadas a efeito por aquela unidade técnica a partir de consultas ao SisGRU (peças 57, 60/61 e 75) e cálculos do Sistema Débito do TCU (peça 76) ;
Considerando, então, a proposta daquela unidade instrutiva de que seja expedida quitação à responsável, ante o recolhimento integral da multa que lhe foi aplicada pelo Acórdão 867/2016-TCU-Plenário (fls. 2, peça 77, e peças 78 e 79) ; e
Considerando a concordância do Ministério Público junto a esta Casa, neste ato representado pelo Procurador Rodrigo Medeiros de Lima, com a proposta de quitação (peça 80) ;
ACORDAM os Ministros do Tribunal de Contas da União, reunidos em Sessão de Plenário, por unanimidade, em:
a) com fundamento no art. 27 da Lei 8.443, de 16 de julho de 1992, c/c o art. 218 do Regimento Interno e de acordo com os pareceres emitidos nos autos, dar quitação à Sra. Carla Maria Manzi Pereira Baracat da multa a ela aplicada pelo item 9.2 do Acórdão 867/2016-TCU-Plenário, ante a comprovação integral do recolhimento de tal dívida.
1. Processo TC-Processo 004.778/2014-6 (REPRESENTAÇÃO) 
	1.1. Responsável: Carla Maria Manzi Pereira Baracat, CPF XXX.588.471-XX.
	1.2. Órgão/Entidade: Conselho Regional de Psicologia da 1ª Região (CRP-01) .
	1.3. Relator: Ministro-Substituto Augusto Sherman Cavalcanti.
	1.4. Representante do Ministério Público: Procurador Rodrigo Medeiros de Lima.
	1.5. Unidade Técnica: Seproc.
	1.6. Representação legal: Wanilson Coelho Noleto Silva, OAB/DF 17.180.
	1.7. Determinações/Recomendações/Orientações: não há.

Conselho Regional de Psicologia da 1ª Região (CRP-01).

AUGUSTO SHERMAN

Procurador Rodrigo Medeiros de Lima.

REPRESENTAÇÃO (REPR)